臺灣桃園地方法院刑事判決　　　　　　　 96年度易字第414號
公　訴　人　臺灣桃園地方法院檢察署檢察官
被　　　告　乙○○
　　　　　　　　　　國民
選任辯護人　鍾儀婷律師
上列被告因妨害自由案件，經檢察官提起公訴（95年度偵字第17
140 號），被告於本院準備程序進行中就被訴事實為有罪之陳述
，經本院告知簡式審判程序意旨，並聽取公訴人、被告、辯護人
之意見後，由合議庭裁定改依簡式審判程序審理，本院判決如下
：
    主  文
乙○○共同以強暴使人行無義務之事，未遂，處拘役50日，如易
科罰金，以新臺幣壹仟元折算壹日，緩刑貳年。
    事  實
一、乙○○因欲購買汽車，經由姓名年籍不詳綽號「狗生」之成
    年男子介紹，可向位於桃園縣中壢市○○○路10號順益汽車
    股份有限公司所屬之營業所之員工甲○○購買，乙○○即於
    民國95年7 月24日下午約4 時20分許，獨自至該營業所外，
    欲請甲○○為其介紹車輛，並以自己之行動電話聯絡「狗生
    」當時持用之0000000000號行動電話告以其人已至營業所。
    「狗生」復稱自己亦有車輛欲出售，請甲○○至營業所外估
    其車輛之現存價值，經乙○○入內觀看新車並轉達後，甲○
    ○即隨同乙○○出所前往估車。惟於甲○○至乙○○所稱之
    車輛旁時，綽號「狗生」及另2 名姓名年籍不詳之成年男子
    竟基於不明原因，共同持鋁棒自車內衝出毆打甲○○ (傷害
    部分業據撤回告訴，另為不受理判決)， 並欲強押甲○○上
    車，甲○○奮力抵抗，「狗生」及另2 名男子即要求在旁之
    乙○○協助將甲○○推上車內。詎乙○○不僅不予拒絕，竟
    因與「狗生」認識，不忍拂逆其意而與「狗生」等3 名男子
    基於以強暴使人行無義之事之犯意聯絡，共同以強拉或強推
    甲○○之方式，欲強押甲○○上車。適有警員執行巡邏勤務
    經過該處，見狀下車當場逮獲乙○○；「狗生」等3 名成年
    男子則趁機逃逸，甲○○始未遭押走。
二、案經甲○○訴由桃園縣政府警察局中壢分局報告臺灣桃園地
    方法院檢察署檢察官偵查後提起公訴。
    理  由
一、程序部分：本件被告乙○○所犯係死刑、無期徒刑或最輕本
    刑為三年以上有期徒刑以外之罪，其於準備程序中就被訴事
    實為有罪之陳述，經本院告知簡式審判程序之意旨，並聽取
    檢察官、被告、辯護人意見後，由合議庭依刑事訴訟法第27
    3 條之1 第1 項規定裁定由受命法官獨任進行簡式審判程序
    ，合先敘明。
二、上揭犯罪事實，除有關被告至營業所外時，係由被告以電話
    聯絡「狗生」；或由「狗生」以電話聯絡被告一節外，其餘
    部分被告均坦承不諱。經查，本案移送書雖載明拘捕被告乙
    ○○之時間為95年7 月24日下午4 時20分許，惟依告訴人於
    警詢中之指述，本案係於同日下午約4 時40分許為警查獲，
    有告訴人95年7 月24日警詢筆錄可稽。且證人即查獲員警廖
    俊凱於偵訊中亦證稱係於案發當日下午約4 時40分許查獲 (
    見偵卷第55頁)， 則參以被告自承於進營業所前有收到電話
    等語，再核對被告所持用之0000000000號行動電話案發前後
    通聯紀錄顯示，於同日下午3 時47分10秒有他人以00000000
    00號行動電話聯絡被告達17秒，然斯時被告應尚未抵營業所
    。接續僅有被告於同日下午4 時21分15秒撥打0000000000(
    以外勞名義申登)號 行動電話，通話時間約6 秒；同日下午
    4 時22分1 秒撥打0000000000號行動電話，通話時間約7秒
    ；同日下午約4 時48分21秒有0000000000號行動電話撥打被
    告上開行動電話，則被告當係於同日下午約4 時20分許抵營
    業所之事實應可確定。況該4 時21分及4 時22分2 通電話，
    依上開通聯紀錄顯示均係由被告撥出而非他人撥打予被告，
    則被告稱係於伊進入營業所前，由「狗生」撥打其電話告知
    有車要請告訴人估價一節，應係其記憶有誤，惟此部分並不
    引響全案情節。此外，尚有告訴人甲○○於警詢、偵訊中之
    證述、證人廖俊凱於偵訊中之證述、員警職務報告、告訴人
    所提天晟醫院95年7 月25日診字第0950013336號乙種診斷證
    明書、0000000000號行動電話申請人資料、被告持用之00
    00000000號行動電話通聯紀錄在卷可參，被告犯嫌應堪認定
    ，應依法論科。
三、被告與「狗生」等3 人以違反告訴人甲○○意願之強拉、強
    推方式，欲強押告訴人甲○○上車而未果前即為警當場查獲
    ，並逮獲被告為確定之事實，故核被告乙○○所為，係犯刑
    法第304 條第2 項、第1 項之強制未遂罪。被告乙○○與姓
    名年籍不詳綽號「狗生」之成年男子及另2 名姓名年籍均不
    詳之成年男子間，就強制甲○○行無義務之事間，有共同犯
    意之聯絡及行為之分擔，應依刑法第28條之規定論以共同正
    犯。又被告已著手於強制行為之實行而不遂，係未遂犯，得
    依刑法第25條第2 項之規定減輕其刑。另被告並無前科之事
    實，有臺灣高等法院被告前案紀錄表附卷可參。爰審酌被告
    事後已坦認犯行，復與告訴人調解成立並已依約履行；告訴
    人除當庭表示撤回對被告傷害部分之告訴外，強制犯行部分
    亦同意給予被告緩刑；檢察官亦同意告訴人所請而同意判處
    拘役及宣告緩刑，有本院96年4 月24日審理筆錄、桃園縣平
    鎮市調解委員會96年4 月18日調解書在卷可稽；告訴人所受
    損害、被告犯行未遂；與其經此教訓，當知謹言慎行，應無
    再犯之虞及其他一切情狀，予以減輕其刑後量處如主文所示
    之刑，並宣告易科罰金之標準及緩刑，以勵自新。
四、據上論斷，依刑事訴訟法第273 條之1 第1 項、第299 條第
    1 項前段，刑法第304 條第2 項、第1 項、第28條、第25條
    第2 項、第41條第1 項前段、第74條第1 項第1 款，刑法施
    行法第1 之1 條第1 項、第2 項前段，判決如主文。
案經檢察官丁俊成到庭執行職務。
中　　華　　民　　國　　96　　年　　4 　　月　　27　　日
                        刑事第六庭  法  官  崔  秉  君
以上正本證明與原本無異。
如不服本判決，應於判決送達後10日內向本院提出上訴狀（應附
繕本），上訴於臺灣高等法院。
      　　　　　　　　　　　　　　　書記官　劉  霜  潔
中　　華　　民　　國　　96　　年　　4 　　月　　27　　日
附錄
中華民國刑法第304條第2項、第1項
（強制罪）
以強暴、脅迫使人行無義務之事或妨害人行使權利者，處3 年以
下有期徒刑、拘役或3 百元以下罰金。
前項之未遂犯罰之。
